臺灣臺北地方法院交通事件裁定　　　　　　　　　　九十年度交聲字第一三○九號
　　異　議　人
　　即受處分人　甲○○
右列受處分人因違反道路交通管理處罰條例事件，對於交通部公路局臺北區監理所板
橋監理站中華民國九十年十一月二十八日所為之處分（原處分案號：板監三字第裁四
一－ＡＢＷ五九五九四三號），聲明異議，本院裁定如左：
    主      文
異議駁回。
    理      由
一、按汽（機）車駕駛人，行經有燈光號誌管制之交岔路口闖紅燈者，處新臺幣（下
    同）一千八百元以上五千四百元以下罰鍰，道路交通管理處罰條例第五十三條已
    有明定。而汽（機）車駕駛人駕駛汽車違反道路交通管理處罰條例第五十三條規
    定者，除應依該條所規定之罰鍰處罰外，並予記違規點數三點，道路交通管理處
    罰條例第六十三條第一項第三款亦定有明文。
二、本件受處分人即異議人甲○○於九十年八月七日凌晨二時許，騎乘車牌號碼ＡＪ
    Ｌ–四二六號重型機車，沿臺北市○○○路由東往西方向行駛至與吉林路交岔路
    口時，因紅燈右轉吉林路，而為臺北市政府警察局中山分局警員乙○○以受處分
    人騎乘機車有違反前揭道路交通管理處罰條例第五十三條（舉發通知單上贅引第
    一項第一款，應予更正）規定之行為當場攔停掣單舉發，惟受處分人拒絕簽收該
    舉發通知單，並經掣單舉發警員在舉發通知單上記明「拒簽」字樣，依違反道路
    交通管理事件統一裁罰標準及處理細則第十一條第一項第一款規定視為已收受，
    嗣受處分人因未依規定自動繳納罰鍰，亦未依規定在舉發通知單所載應到案日期
    前到案聽候裁決，迨至九十年十月二十四日始向原處分機關提出申訴，經原處分
    機關函請舉發單位調查結果，仍認受處分人有上述違規行為，原處分機關乃依道
    路交通管理處罰條例第五十三條（裁決書贅引第一項，應予更正）、第六十三條
    第一項第三款（裁決書漏引第三款，應予補正）、違反道路交通管理事件統一裁
    罰標準表之規定，於九十年十一月二十八日裁處受處分人罰鍰四千五百元，並記
    違規點數三點。
三、訊據受處分人甲○○矢口否認有前述違規行為，辯稱：伊住在臺北市○○路八三
    號，根本不會從紅綠燈處出入，伊認為警察的看法有偏差，伊從住家出入一定要
    從吉林路出入，但是不會經過紅綠燈云云。然查，受處分人騎乘機車於前揭時地
    違規闖紅燈而經攔停並拒絕簽收舉發通知單等情，業據證人即目睹受處分人騎乘
    機車違規行駛之警員乙○○於本院九十一年一月四日調查時，以具結擔保其供述
    之真實性，並在負擔偽證罪之處罰心理下證稱：當時伊駕駛巡邏車從吉林路由南
    往北方向行駛，經過吉林路與民生東路交岔路口時，看見受處分人沿民生東路駛
    來直接右轉吉林路，才攔下舉發，當時伊行駛的方向是綠燈，受處分人的則是紅
    燈等語，並有載明「拒簽」字樣之本件舉發通知單在卷可稽。按證人乙○○乃為
    原處分機關所認定受處分人有前開騎乘機車違規行為之原證人，其並到庭在本院
    法官面前以言詞供述本件訴訟上之待證事實–即受處分人有前開違規事實，本院
    由其上述證述已得有受處分人確有上開違規行為之心證，且於本件卷存證據資料
    內並無任何積極證據足以證明證人乙○○上開證詞係屬虛偽，亦無足以令人顯信
    乙○○之證述為不可採之品性證據或前科證據存在，本院自不得僅以證人係本件
    開單告發之員警而全盤抹煞其在訴訟上所具有之原證人資格，而受處分人復無舉
    出或聲請本院調查任何對其有利之證據，以使本院對證人所供述受處分人違規之
    行為產生任何合理之懷疑，況且交通警察掣單舉發違反道路交通管理條例所列之
    違規事實，本質上為行政處分，係公務員基於職務上之權力，依法就特定之具體
    事件所為之具公法上效果之單方面行政行為，基於公務員為公法上行為具有公信
    力之原則，該行政行為當可被推定為真正，其據以依法處分之事實認定亦為正確
    無誤，從而本件異議人既未能提出證據以資證明其無違規行為，其雖以前開情詞
    為辯，尚難認為可採，本件事證明確，受處分人有上述違規行為洵堪認定。
四、綜上所述，受處分人確有騎乘機車在上開時地行經有燈光號誌管制之交岔路口闖
    紅燈之違規行為，從而原處分機關依前揭道路交通管理處罰條例第五十三條、第
    六十三條第一項第三款、違反道路交通管理事件統一裁罰標準表之規定，裁處受
    處分人罰鍰四千五百元，並記違規點數三點，核無違誤，本件受處分人之異議為
    無理由，自應將其異議駁回。
據上論斷，應依道路交通案件處理辦法第十九條，裁定如主文。
中      華      民      國    九十一    年      七      月     十八     日
                                      臺灣臺北地方法院交通法庭
                                          法  官  張  江  澤
右正本證明與原本無異。
如不服本裁定應於送達後五日內向本院提出抗告狀。
                                          書記官  石  幸  代
中      華      民      國    九十一    年      七      月     十九     日
